【裁判字號】    97,訴,1177
【裁判日期】    970930
【裁判案由】    違反毒品危害防制條例等
【裁判全文】
臺灣屏東地方法院刑事判決              97年度訴字第1177號
公  訴  人  臺灣屏東地方法院檢察署檢察官
被      告  甲○○
上列被告因違反毒品危害防制條例等案件，經檢察官提起公訴（
97年度偵字第5116號、97年度毒偵字第1576號），本院裁定改依
簡式審判程序審理，判決如下：
    主  文
甲○○犯竊盜罪，累犯，處有期徒刑月；又犯竊盜罪，累犯，
處有期徒刑月；又犯竊盜罪，累犯，處有期徒刑月；又施用
第一級毒品，累犯，處有期徒刑捌月。應執行有期徒刑壹年月
。
    事  實
一、甲○○前於民國92年間，因施用毒品案件，經本院以92年度
    毒聲字第1132號裁定送觀察、勒戒後，認無繼續施用毒品之
    傾向，於92年9 月1 日執行完畢釋放，並由屏東地方法院檢
    察署檢察官於同年9 月4 日以92年度毒偵字第1385號為不起
    訴處分確定；又於95年間，因竊盜、施用毒品及詐欺案件，
    經本院分別以95年度易字第158 號、95年度訴字第302 號及
    95年度簡字第526 號判處有期徒刑1 年4 月、1 年6 月及5
    月確定，上開三罪合併定應執行有期徒刑3 年。嗣因96年罪
    犯減刑條例，而於96年9 月6 日經本院以96年度聲減字第19
    25號裁定減刑，並定其應執行有期徒刑1 年4 月確定，復於
    96年12月20日因縮短刑期執行完畢，隔日出監。
二、詎甲○○竟不知悔改，復意圖為自己不法所有之竊盜犯意，
    先後於如附表所示時間、地點，以如附表所示之犯罪方式，
    竊取他人財物得逞。嗣為警於97年6 月20日下午2 時10分許
    ，在屏東縣萬丹鄉社上村土庫厝25-6號後方空地，發現甲○○騎乘車牌號碼為OPW-195 之重型機車形跡可疑，經警員盤
    查時，在有偵查犯罪權限之機關或人員尚未發覺其上揭犯行
    前，主動向承辦警員坦承犯行，嗣並接受裁判。
三、詎甲○○仍不思悔悟，明知海洛因業經公告列為毒品危害防
    制條例第2 條第2 項之第一級毒品，不得非法持有、施用，
    仍基於施用第一級毒品海洛因之犯意，於97年6 月20日中午
    12時許，在屏東縣屏東市○○路23號其住處內，以將海洛因
    摻水置入針筒再注射血管之方式，施用第一級毒品海洛因1
    次。嗣於同日下午2 時20分許，因另涉竊盜案件為警移送，
    在有偵查犯罪權限之機關或人員尚未發覺其上揭犯行前，主
    動向承辦警員坦承上開施用毒品犯行，嗣經其同意後由警採
    尿送驗後呈嗎啡陽性反應，因而查悉上情。
四、案經屏東縣警察局屏東分局報請臺灣屏東地方法院檢察署檢
    察官偵查起訴。
    理  由
一、本件被告甲○○犯係死刑、無期徒刑、最輕本刑為3 年以上
    有期徒刑以外之罪，其於本院準備程序中就前揭被訴事實為
    有罪之陳述，經受命法官告知簡式審判程序之旨，並聽取其
    與公訴人之意見後，本院認無不得或不宜改依簡式審判程序
    進行之處，爰依刑事訴訟法第273 條之1 第1 項、第284 條
    之1 ，本院合議庭裁定由受命法官獨任依簡式審判程序審理
    ；又簡式審判程序之證據調查，依刑事訴訟法第273 條之2
    規定，不受同法第159 條第1 項審判外陳述排除之限制，再
    被告對於卷內之各項證據，亦不爭執證據能力，故卷內所列
    之各項證據，自得作為證據，合先敘明。
二、上揭事實，業據被告於警訊、偵查及本院審理時坦承不諱，
    而被告為警所採集之尿液檢體，經送請台灣檢驗科技股份有
    限公司檢驗，結果呈鴉片類陽性反應，有該公司97年7 月7
    日編號ＫＺ000000000000濫用藥物尿液檢驗報告1 份；另核
    與證人丁○○、乙○○、丙○○、李秋玉於警詢中證述之情
    節相符，並有扣押物品目錄表、贓物認領保管單、收受物品
    、舊貨、五金廢料或廢棄物登記表各1 份及照片8 幀在卷可
    稽，足見被告之自白確與事實相符，應可採信。是本件事證
    明確，被告上開犯行，洵堪認定。
三、按犯毒品危害防制條例第10條施用第一級、第二級毒品之罪
    者，檢察官應聲請法院裁定，令被告入勒戒處所觀察、勒戒
    ，經觀察、勒戒後，檢察官依據勒戒處所之陳報，認受觀察
    、勒戒人無繼續施用毒品傾向者，應即釋放，並為不起訴之
    處分；認受觀察、勒戒人有繼續施用毒品之傾向者，檢察官
    應聲請法院裁定令入戒治處所強制戒治，其期間為6 個月以
    上，至無繼續強制戒治之必要為止，但最長不得逾1 年，強
    制戒治期滿，應即釋放，由檢察官為不起訴之處分。觀察、
    勒戒或強制戒治執行完畢釋放後，5 年內再犯第10條之罪者
    ，應依一般刑事訴訟程序予以起訴論罪科刑，此觀諸毒品危
    害防制條例第20條第1 項、第2 項、第23條第1 項、第2 項
    規定自明。被告曾有如犯罪事實欄所示之觀察、勒戒前科，
    有臺灣高等法院被告前案紀錄表1 紙在卷可佐，其於觀察、
    勒戒執行完畢釋放後5 年內，再犯本件施用毒品案件，依前
    述規定自應予以起訴論罪科刑。
四、按海洛因係毒品危害防制條例第2 條第2 項第1 款所定之第
    一級毒品，不得非法持有、施用。故核被告先後所為，係犯
    毒品危害防制條例第10條第1 項施用第一級毒品罪及刑法第
    320 條第1 項之普通竊盜罪。其於施用海洛因前持有海洛因
    犯行，為其施用之高度行為所吸收，不另論罪。至於被告所
    犯上開4 罪間，犯意各別，行為互殊，自應分論併罰。查被
    告有事實欄所載論罪科刑執行之情形，此有臺灣屏東地方法
    院檢察署刑案資料查註紀錄表及臺灣高等法院被告前案紀錄
    表各1 份在卷可查，其受有期徒刑執行完畢後，5 年之內再
    犯有期徒刑以上刑之本罪，為累犯，應依刑法第47條第1 項
    規定加重其刑。又被告於犯罪後，在有偵查犯罪權限之機關
    或人員尚未發覺其上揭犯行前，主動向承辦警員坦承犯行，
    嗣並接受裁判，有屏東縣警察局屏東分局社皮派出所刑事案
    件報告單、偵查報告、警局筆錄及本院公務電話紀錄各1 份
    在卷可佐，其對於未發覺之犯罪自首而受裁判，爰依刑法第
    62條之規定減輕其刑，並依法先加後減之。爰審酌被告曾因
    施用毒品經送勒戒處所施以觀察勒戒後，仍未能戒斷其施用
    毒品之惡習，足見其陷溺已深，惟因施用毒品僅係戕害其自
    己身心並無加害他人，此次施用毒品次數僅1 次；僅因貪圖
    小利，即任意竊取他人財物變賣，行為實不足取，惟兼念及
    其犯罪後態度良好，犯罪手段尚屬輕微，被害人所受損害尚
    小等一切情狀，分別量處如主文所示之刑，並合併定其應執
    行刑，以示懲儆。
據上論斷，應依刑事訴訟法第273 條之1第1項、第299 條第1 項
前段，毒品危害防制條例第10條第1 項，刑法第11條前段、第32
0 條第1 項、第47條第1 項、第62條、第51條第5 款，判決如主
文。
本案經檢察官劉昀到庭執行職務。
中    華    民    國    97    年    9     月    30    日
                  刑事第一庭  法  官  許蓓雯
以上正本證明與原本無異。
如不服本判決應於收受本判決送達後十日內向本院提出上訴書狀
，其未敘述上訴理由者，並得於提起上訴後十日內向本院補提理
由書狀（均須按他造當事人之人數附繕本）「切勿逕送上級法院
」
中    華    民    國    97    年    9     月    30    日
                              書記官  蘇雅慧
附表：
┌──┬──────────┬───┬─────────┬──────┬──────┐
│編號│   犯罪時間、地點   │被害人│  犯  罪  方  式  │   竊取財物 │  備    註  │
├──┼──────────┼───┼─────────┼──────┼──────┤
│ 一 │97年06月18日下午2時 │丁○○│被告意圖為自己不法│Ｃ型鋼鐵１條│得手後將竊取│
│    │許                  │      │之所有，於左列時間│            │物載取某資源│
│    ├──────────┤      │騎乘車號OPW－195號│            │回收場變賣，│
│    │屏東市○○路743號前 │      │機車至左列地點，徒│            │惟該資源回收│
│    │                    │      │手竊取被害人丁○○│            │場拒收，而將│
│    │                    │      │所有之Ｃ型鋼鐵１條│            │之丟棄在屏東│
│    │                    │      │得手。            │            │市○○路慶賀│
│    │                    │      │                  │            │鐵材行前。  │
├──┼──────────┼───┼─────────┼──────┼──────┤
│ 二 │97年06月19日下午1 時│乙○○│被告意圖為自己不法│鐵架１面    │得手後將竊取│
│    │許                  │      │之所有，於左列時間│            │物載往某資源│
│    ├──────────┤      │騎乘車號OPW－195號│            │回收場變賣，│
│    │屏東市○○路1022號住│      │機車至左列地點，徒│            │惟該資源回收│
│    │宅旁                │      │手竊取被害人乙○○│            │場拒收，而將│
│    │                    │      │所有之鐵架１面得手│            │之丟棄在屏東│
│    │                    │      │。                │            │市玉成里之產│
│    │                    │      │                  │            │業道路上。  │
├──┼──────────┼───┼─────────┼──────┼──────┤
│ 三 │97年06月19日下午3 時│丙○○│被告意圖為自己不法│鋼條１條    │得手後將竊取│
│    │許                  │      │之所有，於左列時間│            │物載往屏東市│
│    ├──────────┤      │騎乘車號OPW－195號│            │復興南路505 │
│    │屏東縣萬丹鄉社上村土│      │機車至左列地點，徒│            │巷21號對面之│
│    │庫厝25之6號後方空地 │      │手竊取被害人丙○○│            │資源回收場，│
│    │                    │      │所有之鋼條１條（已│            │以新台幣415 │
│    │                    │      │發還）得手。      │            │元賣予不知情│
│    │                    │      │                  │            │之負責人李秋│
│    │                    │      │                  │            │玉。        │
└──┴──────────┴───┴─────────┴──────┴──────┘
本案論罪科刑法條：
中華民國刑法第320條第1項
意圖為自己或第三人不法之所有，而竊取他人之動產者，為竊盜
罪，處 5 年以下有期徒刑、拘役或 5 百元以下罰金。
毒品危害防制條例第10條第1項
施用第一級毒品者，處六月以上五年以下有期徒刑。


司法院資訊處製作；財團法人民間司法改革基金會備份。
